臺灣板橋地方法院刑事判決　　　　　　　94年度易字第1335號
公　訴　人　臺灣板橋地方法院檢察署檢察官
被　　　告　甲○○
上列被告因竊盜案件，經檢察官提起公訴（94年度偵字第15614
號），被告於準備程序中為有罪之陳述，經本院合議庭裁定由受
命法官進行簡式審判程序獨任審理，本院判決如下：
    主  文
甲○○連續毀壞門扇竊盜，累犯，處有期徒刑壹年肆月。
    事  實
一、甲○○於民國九十二年間分別因竊盜罪、毒品危害防制條例
    罪，經法院各判處有期徒刑一年、七月確定，嗣經定應執行
    刑為有期徒刑一年五月，並於九十四年五月十五日縮刑期滿
    執行完畢。詎仍不知悔悟，竟基於意圖為自己不法所有之概
    括犯意，連續為下列之竊盜行為：
  (一)於九十四年八月九日下午二時許，以自備之萬能鑰匙，開啟
    戊○○位於臺北縣板橋市○○路四九巷六號三樓住處之大門
    ，進入屋內竊取戊○○所有新臺幣（下同）二萬元、鑽戒一
　　只、PS2 電動玩具一組（侵入住宅部分未據告訴），得手後
  　離去。
  (二)於九十四年八月二十二日上午十時許至下午三時許間之某時
    ，以自備之萬能鑰匙，欲開啟己○○○位於臺北縣三重市○○○路三四巷五四弄六號五樓住處之大門門鎖時，卻將該門
    鎖破壞，因此進入該屋內竊取己○○○所有金飾、臺灣銀行
    紀念幣四套、鑽戒一只（侵入住宅部分未據告訴），得手後
    離去。
  (三)於九十四年九月五日下午三時許，以自備之萬能鑰匙，開啟
    乙○○位於臺北縣中和市○○街二二○巷十七號二樓住處之
    大門，進入屋內竊取乙○○所有現金二萬三千元、玉手鐲一
    只、郵局提款卡二張、郵局存簿三本、國泰保險公司保單、
    戒指二只、手機一支及手錶一支（侵入住宅部分未據告訴）
    ，得手後離去。
  (四)於九十四年九月初某日下午三時許，以自備之萬能鑰匙，欲
    開啟丙○○位於臺北縣板橋市○○路二○三號二樓住處之門
    鎖時，卻將該門鎖破壞，因此進入屋內竊取丙○○所有之現
    金約一萬元、不詳數目之項鍊、手錶及外幣等物（侵入住宅
    部分未據告訴），得手後離去。
  (五)於九十四年九月十二日上午十時許，以自備之萬能鑰匙，開
    啟丁○○位於臺北縣中和市○○路二五五號五樓住處之大門
    ，進入屋內竊取丁○○所有土地銀行金融卡一張、日盛銀行
    現金卡一張、國泰世華銀行金融卡一張、金融卡密碼函二張
    、金戒指二只、白金戒指一只、龍銀二顆及手機一支（侵入
    住宅部分未據告訴），得手後離去。嗣於九十四年九月十二
    日下午四時許，在臺北縣新莊市○○街六八號前為警查獲，
    並從甲○○身上起出丁○○所有之上開日盛銀行現金卡、土
    地銀行金融卡及國泰世華銀行金融卡各一張、日盛銀行密碼
    函二張，始查悉上情。
二、案經臺北縣政府警察局新莊分局移送臺灣板橋地方法院檢察
    署檢察官偵查起訴。
    理  由
一、按除被告所犯為死刑、無期徒刑、最輕本刑為三年以上有期
    徒刑之罪或高等法院管轄第一審案件者外，於第一次審判期
    日前之準備程序進行中，被告先就被訴事實為有罪之陳述時
    ，審判長得告知被告簡式審判程序之旨，並聽取當事人、代
    理人、辯護人及輔佐人之意見後，裁定進行簡式審判程序，
    刑事訴訟法第二百七十三條之一第一項定有明文。經核本件
    被告甲○○所犯係死刑、無期徒刑、最輕本刑為三年以上有
    期徒刑以外之罪，其於準備程序中就被訴事實為有罪之陳述
    ，經法官告知簡式審判程序之旨，並聽取公訴人及被告之意
    見後，本院合議庭認宜進行簡式審判程序，爰依首揭規定合
    議裁定由受命法官獨任進行簡式審判程序，合先敘明。
二、上揭犯罪事實，業據被告於本院審理時坦承不諱（見本院卷
    第三七頁），核與證人即被害人丁○○、戊○○、乙○○於
    警詢；證人即被害人丙○○於偵查中；證人己○○○於警詢
    及偵查中指述遭竊之情節相符，且被告為警查獲時，並扣得
    上開犯罪事實(五)所竊得之日盛銀行現金卡、土地銀行金融卡
    及國泰世華銀行金融卡各一張、日盛銀行密碼函二張，可資
    佐證，並有丁○○所出具之贓物認領保管單一紙在卷可稽，
    而被告將該等竊得之財物，分別持往金瑞榮珠寶公司、虹星
    珠寶公司出售得款花用一節，亦據證人即金瑞榮珠寶公司之
    黃蕙茹、虹星珠寶公司之陳聰利於警詢中陳述甚明，並有各
    該公司之金飾買入登記簿各一紙在卷足憑，可徵被告之自白
    核與事實相符，應堪採信。至被告於本院審理時雖辯稱伊於
    上開犯罪事實(五)部分，並未竊取金戒指二只、白金戒指一只
    、龍銀二顆及手機一支等物，因伊於上開地點犯案後，未及
    一個小時，即為警查獲，身上只有現金卡及密碼函，不可能
    來得及銷贓云云，然查，被告於警詢中係供承該次犯行之犯
    罪時間係九十四年九月十二日上午約十至十一時許（見偵查
    卷第七頁），而被告為警查獲之時間係九十四年九月十二日
    下午四時許，有台北縣政府警察局新莊分局之搜索筆錄一件
    在卷可按，又被告係於九十四年九月十二日當日竊盜、為警
    查獲及製作筆錄，是其於警詢當時所述犯罪時間顯較可採，
    故被告所為該次竊盜行為至其為警查獲時止，並非如被告所
    述，僅約一個小時，伊尚無時間進行銷贓，況該被害人丁○○經警通知清點後，始確認有上開物品失竊，已據丁○○於
    警詢時陳述在卷（見偵查卷第十二頁），是其指述有該等物
    品失竊，應屬無訛，被告此部分所辯，尚無可採。綜上，本
    件事證明確，被告犯行洵堪認定。
三、按被告於上開犯罪事實(二)、(四)係以自備之萬能鑰匙破壞構成
    門扇一部分之門鎖，進而進入住宅竊取財物，核屬毀壞門扇
    之行為（最高法院八十五年臺上字第五四三三號判決同此見
    解），故核被告所為，其上開犯罪事實(二)、(四)部分，係犯刑
    法第三百二十一條第一項第二款之毀壞門扇竊盜罪；上開犯
    罪事實(一)、(三)、(五)部分，係犯刑法第三百二十條第一項之竊
    盜罪。其先後五次竊盜犯行，時間緊密，犯意概括，所犯構
    成要件相同，為連續犯，依刑法第五十六條規定，以一罪論
    ，並加重其刑。查被告前曾於九十二年間分別因竊盜罪、毒
    品危害防制條例罪，經法院各判處有期徒刑一年、七月確定
    ，嗣經定應執行刑為有期徒刑一年五月，並於九十四年五月
    十五日縮刑期滿執行完畢，此有臺灣高等法院被告前案紀錄
    表一件在卷可稽，其於五年之內，再犯本件最重本刑為有期
    徒刑以上之罪，為累犯，應依刑法第四十七條之規定加重其
    刑，並遞加之。審酌被告正值青年，前已有竊盜前科，甫於
    九十四年五月十五日執行完畢，竟仍不思悔悟、上進，僅因
    貪慾即犯本件犯行，又係破壞他人門鎖進入屋內行竊，危害
    社會治安非輕，本不宜寬宥，惟念其已坦認犯行，犯後態度
    尚可等一切情狀，爰量處如主文所示之刑。又被告持以供犯
    罪所用之萬能鑰匙，雖係其所有，惟並未扣案，又非違禁物
    ，且被告復供承業已丟棄等語在卷（見偵查卷第五十頁），
    為免日後執行困難，爰不予宣告沒收，附此敘明。
據上論斷，應依刑事訴訟法第二百七十三條之一第一項、第二百
九十九條第一項前段，刑法第五十六條、第三百二十一條第一項
第二款、第四十七條，判決如主文。
本案經檢察官林俊儀到庭執行職務。
中　　華　　民　　國　　94　　年　　11　　月　　11　　日
                  刑事第五庭    法　官  李麗珠
以上正本證明與原本無異
如不服本判決應於送達後10日內向本院提出上訴狀
                                書記官　王麗雯
中　　華　　民　　國　　94　　年　　11　　月　　11　　日
附錄本案論罪科刑法條全文
刑法第321條：
犯竊盜罪而有左列情形之一者，處6 月以上、5 年以下有期徒刑
：
一  於夜間侵入住宅或有人居住之建築物、船艦或隱匿其內而犯
    之者。
二  毀越門扇、牆垣或其他安全設備而犯之者。
三  攜帶兇器而犯之者。
四  結夥三人以上而犯之者。
五  乘火災、水災或其他災害之際而犯之者。
六  在車站或埠頭而犯之者。
前項之未遂犯罰之。
